【裁判字號】    95,交抗,4
【裁判日期】    950105
【裁判案由】    違反道路交通管理處罰條例
【裁判全文】
臺灣高等法院交通事件裁定               95年度交抗字第4號
抗  告  人
即受處分人  甲○○
上列抗告人因違反道路交通管理處罰條例案件，不服臺灣臺北地
方法院，中華民國94年12月 9日所為裁定（93年度交聲字第1021
號），提起抗告，本院裁定如下：
    主  文
抗告駁回。
    理  由
一、抗告意旨略以：抗告人於93年 7月28日10時許將所有車牌號
    碼HD─9499號自用小客車停放於臺北市○○○路○段200號道
    路收費停車處所（限時停車格位），並依法投幣40元而可停
    車 1小時，而臺北市停車管理處承辦人未能提出證據證明抗
    告人未依法投幣停車及該區段計時器於抗告人被舉發時間時
    得以正常投幣，且原審法院復未傳喚其與舉發人楊誠忠到庭
    對質，即遽裁定駁回抗告人之異議，顯有未當，為此依法提
    出抗告，請求撤銷原裁定云云。
二、按汽車駕駛人在道路收費停車處所停車，未依規定繳費者，
    處新臺幣 6百元以上1千2百元以下罰鍰，道路交通管理處罰
    條例第56條第1項第11款定有明文。
三、查抗告人甲○○所有之車牌號碼HD─9499號自用小客車於93
    年7月28日10時許，在臺北市○○○路○段 200號道路收費停
    車處所（限時停車格位）停車，經臺北市停車管理處交通助
    理員楊誠忠發現未依規定繳費而拍照逕行舉發，嗣因抗告人
    於應到案日期前申訴，原處分機關依原舉發單位函覆結果認
    抗告人確有前開違規行為，依道路交通管理處罰條例第56條
    第1項第11款規定處罰鍰600元等情，業據證人即舉發人楊誠
    忠於原審法院審理時證述明確在卷，並有臺北市政府交通局
    北市交停字第 1A0000000號舉發違反道路交通事件通知單（
    以下簡稱系爭舉發通知單）、採證照片 2張、臺北市停車管
    理處93年9月6日北市停四字第 09336442600號函及臺北市交
    通事件裁決所北市裁三字第裁 22─1A0000000號違反道路交
    通管理事件裁決書等附卷可稽，至抗告人雖否認有停車未依
    規定繳費之情形，並辯稱伊已有投幣40元，可以停 1個小時
    云云，惟查抗告人於93年 8月19日提出於臺北市停車管理處
    之申訴書陳稱：「93年 7月28日10時限時停車位「計時器編
    號10」故障，……HD─9499依法投幣肆拾元可停壹小時」等
    語（見原審卷第 9頁），並未明確表示其究係於何時投幣40
    元，又證人楊誠忠於原審法院審理時到庭證稱：金山南路二
    段的停車格為限時停車格，最多只能投幣停車 1個小時，僅
    用於臨時停車使用，伊於93年 7月28日上午10時去巡視該計
    時器，計時器沒有顯示時間，表示沒有投幣，從表上很明顯
    可以看出是正常的，如果機器故障的話，表上最右側那一格
    會自動顯示「停用」二字，不然若整個表都沒有電的話，照
    起來會整個看不到紅色的部分，當時這台計時器是屬於正常
    的，因為有電，且未出現「停用」二字等語（見原審卷第23
    頁背面），且觀諸卷附舉發照片 2張所示，該編號10之計時
    器確實未出現「停用」二字，且其上有紅色的燈光顯示，證
    人楊誠忠上揭所述系爭編號10計時器於本件舉發當時係正常
    的等語，堪認屬實，且查，依證人楊誠忠所提出編號10計時
    器於舉發當日之投幣記錄表所載，該計時器於當日 8時53分
    有投幣10元之記錄，於11時22分、11時34分、11時34分、12
    時11分、12時11分、12時12分各有10元投幣記錄，於12時11
    分、12時11分各有 5元投幣記錄，而查於11時34分及12時11
    分之同一時間內均有 2次以上之投幣記錄，顯見該計時器於
    當日並無不能投幣之情事，又依證人楊誠忠所提出之增通盛
    股份有限公司維修員白家豪所出具之錶具故障確認單（限停
    路段），其上亦明白記載「巡場未發現故障，車主也未報修
    」，其所附之維修通報日報表亦無系爭編號10計時器之報修
    記錄，亦堪認系爭編號10之計時器於舉發當日確屬正常無誤
    ，若抗告人於當日上午10時或更早時間停車時確已投幣40元
    ，該計時器之投幣記錄自不可能無記錄之情形，而若抗告人
    於投幣時發現該投幣機有問題，衡情實無投入40元之可能，
    並應於發現停車格之投幣機故障時，為保障自己之權益，旋
    即向停車管理處反應及詢問處理方法，當無置之不理之理；
    另參諸本件舉發人楊誠忠乃臺北市停車管理處人員，為依法
    執行勤務之公務員，與抗告人素不相識，衡情當無自陷偽證
    罪而構詞誣賴抗告人之理，復查其所證述之內容與卷附之舉
    發照片、投幣記錄表相符，是證人楊誠忠上揭所述，自堪採
    信。
    綜上所述，抗告人確有上揭違規行為，事證明確，原審法院
    因而以原處分機關依道路交通管理處罰條例第56條第 1項第
    11款規定，裁處罰鍰 600元，並無違誤，而裁定駁回抗告人
    之異議，經核並無不合，抗告人猶執上揭抗告意旨指摘原裁
    定不當，尚難認有理由，應予駁回。
據上論結，應依道路交通案件處理辦法第26條，刑事訴訟法第41
2條，裁定如主文。
中    華    民    國    95    年    1     月    5     日
                  臺灣高等法院交通法庭
                          審判長法  官  吳  敦
                                法  官  沈宜生
                                法  官  張傳栗
以上正本證明與原本無異。
不得再抗告。
                                書記官  秦慧榮
中    華    民    國    95    年    1     月    6     日


司法院資訊處製作；財團法人民間司法改革基金會備份。
